臺灣高等法院高雄分院刑事裁定　　　　　 96年度抗字第257號
抗　告　人　甲○○
即　被　告
　　　　　　　　　　（
選任辯護人　林復華律師
　　　　　　林柏瑞律師
上列抗告人因偽造文書等案件，不服臺灣高雄地方法院中華民國
96年8月3 日裁定（96年度偵聲字第569號），提起抗告，本院裁
定如下：
    主  文
抗告駁回。
    理  由
一、本件抗告意旨略以：(一)本件延長羈押裁定，被告究竟有無於
    羈押期間屆滿前經合法送達，似有查明必要。(二)檢察官固以
    因偵查尚未終結，然查均屬可歸責檢方之偵訊事由，其聲請
    延長羈押，已難謂原羈押原因（共犯花良文等未到案）尚未
    消滅。(三)被告所犯法條，於原審96.06.07日簽發押票明示刑
    法第216 條、215 條，其法定刑為3 年以下有期徒刑、拘役
    或500 元以下罰金。原審僅以被告坦承偽造犯行，並有相關
    工作日誌在卷足佐，即稱犯罪嫌疑重大，符合羈押要件，似
    有速斷。又羈押之被告，所犯最重本刑為3 年以下有期徒刑
    、拘役或專科罰金之罪者，如經具保聲請停止羈押，依法不
    得駁回，本件被告羈押後，於選任辯護人96.07.13日聲請停
    止羈押，既不得駁回，則嗣檢察官聲請延押，即不應准許，
    毋庸論及有無延長羈押之要件及理由。原裁定未查，遽予延
    押2 月，並禁見及通信，即有可議。爰依法請求撤銷原裁定
    ，並逕准具保停止羈押云云。
二、按被告經法官訊問後，認為犯罪嫌疑重大，有事實足認為有
    湮滅、偽造、變造證據或勾串共犯或證人之虞者，非予羈押
    ，顯難進行追訴、審判或執行，得羈押之，刑事訴訟法第
    101 條第1 項第2 款定有明文。次按刑事被告經訊問後，於
    必要時得羈押之，所謂必要與否，自應按照訴訟進行程度，
    及其他一切情事，由法院斟酌認定（最高法院29年度抗字第
    57 號 判例意旨參照）。又於偵審中羈押被告之目的，在於
    確保訴訟程序之進行、確保證據之存在及真實，而被告有無
    羈押之必要，法院自得就具體個案情節予以斟酌決定，如就
    客觀情事觀察，法院羈押之裁定在目的與手段間之衡量並無
    違反比例原則情形，即無違法或不當可言。
三、經查：
  (一)本件抗告人因偽造文書等案件，經原審法院認被告涉犯嫌疑
    重大，並有刑事訴訟法第101 條第1 項第2 款所定情形，認
    有羈押之必要，經於96年6 月7 日將其羈押禁見。嗣經訊問
    被告後，以上開情形仍然存在，認該被告有繼續羈押之必要
    ，裁定被告應自96年8 月7 日起，延長羈押2 月，並禁止接
    見通信後，於民國96年8 月3 日將裁定正本送達於抗告人收
    受，有附卷之送達證書可稽，其延長羈押裁定送達尚無違法
    ，合先敘明。
  (二)本件抗告人甲○○所涉偽造文書、詐欺等罪嫌，該法定本刑
    雖非為最輕本刑5 年以上有期徒刑之罪責，然亦非抗告意旨
    所稱最重本刑為3 年以下有期徒刑、拘役或專科罰金之罪，
    原裁定審酌抗告人被所涉偽造文書、詐欺等犯行，業經坦承
    有偽造95年7 月前之X 光工作日誌事實，並有相關工作日誌
    在卷足佐，堪認抗告人犯罪嫌疑重大；又本件相關共犯並經
    檢察官聲請羈押獲准，然抗告人對於95年7 月之後有無參與
    偽造X 光工作日誌乙節否認犯行外，就有無軍方人員參與偽
    造文書部分亦與共犯花良文所陳相左，為免抗告人與本案其
    他共犯及相關證人勾串供詞及證詞，原裁定審酌全卷及相關
    事證，斟酌訴訟進行程度及其他一切情事，認抗告人羈押原
    因依舊存在，仍有繼續羈押之必要，且檢察官於亦陳稱抗告
    人於95年7 月之後還有涉嫌偽造X 光工作日誌一事，衡酌被
    告所涉犯罪事實對社會侵害之危害性及國家刑罰權遂行之公
    益考量，與被告人身自由之私益兩相權衡後，對抗告人裁定
    延長羈押，經核並無不合，。
  (三)至抗告人爭執檢察官遲延調查相關事據，惟基於刑事訴訟法
    第245 條第1 項規定之偵查不公開原則，檢察官調查事證之
    行使，本有審酌之權，縱未告以相關證據之要旨或提示內容
    ，並無不當，況本件尚有其他共犯尚未到案，為達防免抗告
    人勾串供詞及證詞之可能，自仍有羈押、禁見之必要，抗告
    人執上詞，指摘原羈押裁定不當，為無理由，應予駁回。
據上論結，應依刑事訴訟法第412 條，裁定如主文。
中　　華　　民　　國　　96　　年　　9 　　月　　6　 　日
                  刑事第七庭    審判長法  官    莊飛宗
                                      法  官    邱明弘
                                      法  官    黃憲文
以上正本證明與原本無異。
不得再抗告。
中　　華　　民　　國　　96　　年　　9 　　月　　6　 　日
                                      書記官    施耀程
